---
title: "Neural Network"
author: "Team Algoritma"
date: "2/21/2022"
output:
  learnr::tutorial:
    progressive: true
    allow_skip: true
  fig.show : 'asis'
runtime: shiny_prerendered
---
---
title: "Neural Network"
author: "Team Algoritma"
date: "2/21/2022"
output:
  learnr::tutorial:
  fig.show : 'asis'
runtime: shiny_prerendered
---

```{r setup, include=FALSE}
library(learnr) # user interface for coding exercise
knitr::opts_chunk$set(
  echo = TRUE,
  message = FALSE,
  warning = FALSE,
  fig.align = "center",
  comment = "#>")

options(scipen = 99)

# load library
library(neuralnet)
library(tidyverse)
library(caret)
library(parsons)
library(MASS)
library(rsample)
library(mlbench)
library(readr)
library(keras)
library(dplyr)
#library(devtools)
library(keras) 
```


## Mengenal Neural Network

Hi _Future Data Scientist_! Course ini akan membahas mengenai *Neural Network* dengan R. Neural network atau Artificial Neural Network (ANN) adalah metode machine learning yang terinspirasi dari cara kerja otak manusia, terutama pada bagian __arsitektur jaringan syaraf (neuron)__ dan __proses pembelajarannya__. Pada bagian ini, terdapat beberapa pertanyaan me-refresh kembali pengetahuan Anda tentang Neural Network.

```{r q1, echo=FALSE}
quiz(caption='1',
  question("Pernyataan di bawah ini yang benar mengenai Neural Network, KECUALI…",
           type = "learnr_radio", correct = "Betul!",
           incorrect = "Jawaban Anda masih kurang tepat", 
           allow_retry = TRUE, random_answer_order = TRUE,
           answer("backpropagation dihitung menggunakan metode chain rule"),
           answer("semakin banyak jumlah epoch, semakin tinggi akurasi model", correct = T),
           answer("jumlah neuron pada hidden layer ditentukan oleh user"),
           answer('dataset dengan kelas/label imbalance dapat menggunakan recall sebagai metrik evaluasi'))
)
```

2. Urutkan term dengan definisi di bawah ini! 

*Hint: beberapa terms tidak ada pada definisi berikut. Pilih term - term yang tepat!*

a. Informasi yang dibawa oleh setiap neuron, sama seperti slope pada regresi. 
b. nilai intercept
c. Fungsi untuk standarisasi hasil perhitungan
d. Proses membawa data input melewati tiap neuron pada hidden layer sampai pada output layer yang nantinya akan dihitung errornya
e. Proses membawa error yang didapat dari forward propagation untuk mengupdate setiap weight dan bias.
f. Error. Selisih antara hasil prediksi dan data aktual.
g. Banyaknya proses iterasi (1x forward dan 1x backward) dalam training model.

```{r matching_terms, echo = FALSE}

question_parsons(caption='2',
  initial = c(
    'backpropogation',
    'hidden layer',
    'cost function',
    'layer',
    'epoch',
    'activation function',
    'Forward propagation',
    'weight',
    'output layer',
    'bias',
    'input layer'
  ),
  pass_if(
    c(
    'weight',
    'bias',
    'activation function',
    'Forward propagation',
    'backpropogation',
    'cost function',
    'epoch'
    )
  ),
  fail_if(
    ~length(.) < 7,
    message = "Include at least seven answers"
  ),
  problem_type = 'base'
)
```

```{r q3, echo=FALSE}
quiz(caption='3',
  question("Mengapa tiap inisialisasi bobot, nilainya berbeda?",
           type = "learnr_radio", correct = "Betul! Agar inisialisasi bobot bernilai sama setiap dijalankan, Anda dapat menggunakan fungsi set.seed().",
           incorrect = "Jawaban Anda masih kurang tepat", 
           allow_retry = TRUE, random_answer_order = TRUE,
           answer("inisialisasi bobot dilakukan secara random", correct = T),
           answer("inisialisasi bobot dipengaruhi training data"),
           answer("bergantung pada fungsi aktivasi yang digunakan"),
           answer('inisialisasi bobot diambil dari jumlah node pada input layer'))
)
```

```{r q4, echo=FALSE}
quiz(caption='4',
  question("Perbedaan antara Neural Network dan Deep Learning adalah..",
           type = "learnr_radio", correct = "Betul!",
           incorrect = "Jawaban Anda masih kurang tepat", 
           allow_retry = TRUE, random_answer_order = TRUE,
           answer("jumlah input layer"),
           answer("jumlah hidden layer", correct = T),
           answer("jumlah output layer"),
           answer('semua pernyataan benar'))
)
```

```{r q5, echo=FALSE}
quiz(caption='5',
  question("Mengapa inisialiasi bobot tidak dimulai dari nilai nol?",
           type = "learnr_checkbox", correct = "Betul!",
           incorrect = "Jawaban Anda masih kurang tepat. Anda dapat memilih lebih dari satu pilihan jawaban", 
           allow_retry = TRUE, random_answer_order = TRUE,
           answer("inisialisasi bobot yang konstan akan mengarah kepada kinerja model yang buruk", correct = T),
           answer("tiap neuron di tiap layer akan mempunyai bobot yang sama", correct = T),
           answer("bobot tiap neuron akan menjadi terlalu besar sehingga menimbulkan vanishing gradient problem"),
           answer('neuron akan mempelajari fitur yang sama selama pelatihan', correct = T))
)
```

```{r q6, echo=FALSE}
quiz(caption='6',
  question("Mengapa kita memerlukan fungsi aktivasi (activation function) pada neural network?",
           type = "learnr_checkbox", correct = "Betul!",
           incorrect = "Jawaban Anda masih kurang tepat. Anda dapat memilih lebih dari satu pilihan jawaban", 
           allow_retry = TRUE, random_answer_order = TRUE,
           answer("fungsi aktivasi mengatur output dari suatu neuron", correct = T),
           answer("menambahkan non-linearitas pada neural network", correct = T),
           answer("agar nilai yang teruskan oleh neuron sudah dalam bentuk/range yang sesuai", correct = T),
           answer('activation function digunakan untuk mengevaluasi nilai error saat forward propagation'))
)
```

```{r q7, echo=FALSE}
quiz(caption='7',
  question("Pernyataan di bawah ini yang benar mengenai konsep Neural Network adalah...",
           type = "learnr_radio", correct = "Betul!",
           incorrect = "Jawaban Anda masih kurang tepat", 
           allow_retry = TRUE, random_answer_order = TRUE,
           answer("activation function sigmoid cocok untuk kasus biner karena mempunyai range nilai probabilitas", correct = T),
           answer("activation function ReLu cocok untuk output layer pada kasus klasifikasi gambar"),
           answer("activation function tanh cocok untuk kasus data image karena range nilai sesuai dengan range"),
           answer('semua pernyataan benar'))
)
```

```{r q8, echo=FALSE}
quiz(caption='8',
  question("Kasus prediksi jumlah penjualan pada suatu perusahaan merupakan salah satu kasus yang menggunakan nilai ___ sebagai cost function pada modelnya.",
           type = "learnr_checkbox", correct = "Betul!",
           incorrect = "Jawaban Anda masih kurang tepat", 
           allow_retry = TRUE, random_answer_order = TRUE,
           answer("mean squared error", correct = T),
           answer("binary cross entropy"),
           answer("cross entropy"),
           answer('sum of squared error', correct = T))
)
```

## Case Regresi

Pada latihan ini, kita akan menggunakan dataset Boston yang tersedia pada package MASS. Dataset Boston adalah kumpulan data tentang nilai perumahan di pinggiran kota Boston. 

__Business question__: prediksi nilai median rumah yang ditempati pemilik (medv) menggunakan semua variabel yang tersedia.

```{r data, echo=FALSE, results='hide', message=FALSE, warning=FALSE}
# Read Data
set.seed(13)
data <- Boston
```



```{r}
head(data)
```

Deskripsi Data:
* `CRIM` - per capita crime rate by town
* `ZN` - proportion of residential land zoned for lots over 25,000 sq.ft.
* `INDUS` - proportion of non-retail business acres per town.
* `CHAS` - Charles River dummy variable (1 if tract bounds river; 0 otherwise)
* `NOX` - nitric oxides concentration (parts per 10 million)
* `RM` - average number of rooms per dwelling
* `AGE` - proportion of owner-occupied units built prior to 1940
* `DIS` - weighted distances to five Boston employment centres
* `RAD` - index of accessibility to radial highways
* `TAX` - full-value property-tax rate per $10,000
* `PTRATIO` - pupil-teacher ratio by town
* `B` - 1000(Bk - 0.63)^2 where Bk is the proportion of blacks by town
* `LSTAT` - % lower status of the population
* `MEDV` - Median value of owner-occupied homes in $1000's


### Exploratory Data Analysis

Cek Dimensi Data

```{r}
dim(data)
```

Adakah tipe data yang belum sesuai?

```{r d1, exercise = TRUE, exercise.eval = TRUE}

```

```{r d1-solution}
# koreksi tipe data
data <- data %>% 
  mutate_if(is.character, as.factor)
head(data)
```

Apakah terdapat missing value?

```{r d2, exercise = TRUE, exercise.eval = TRUE}

```

```{r d2-solution}
anyNA(data)
```

### Data Preprocessing

Bagi data menjadi data train dan data test dengan 80% data sebagai data train. simpan data train pada variabel `train` dan data test pada variabel `test`

```{r d3, exercise = TRUE, exercise.eval = TRUE, exercise = TRUE}
set.seed(13)

```

```{r d3-solution}
set.seed(13)

index <- initial_split(data = data, prop = 0.8)

train <- training(index)
test <- testing(index)
```

```{r letter-a, echo=FALSE}
quiz(
  question("Selain cross validation, berikut ini yang termasuk dalam data preprocessing adalah...",
           type = "learnr_checkbox", correct = "Betul",
           incorrect = "Jawaban Anda masih kurang tepat", 
           allow_retry = TRUE, random_answer_order = FALSE,
           answer("Normalization", correct = T),
           answer("Scaling", correct = TRUE),
           answer("Standardization", correct = T),
           answer('Confusion matrix'))
)
```

Gunakan `model.matrix()` untuk data abalone (variable prediktor + target) dan simpan ke dalam `abalone_m`

```{r d4, exercise = TRUE, exercise.eval = TRUE, exercise.setup = TRUE}

```

```{r d4-solution}
train_m <- model.matrix(~., data = train) %>% 
          as.data.frame()

head(train_m)
```

### Build Model

Fungsi `neuralnet()` hanya menerima formula lengkap; tidak menerima formula `target ~ .`, sehingga kita harus siapkan secara manual untuk formulanya. Simpan model pada variabel `nn`.

```{r d5, exercise = TRUE, exercise.eval = TRUE, exercise = TRUE}

```

```{r d5-solution}
# Build Neural Network
nn <- neuralnet(medv ~ crim + zn + indus + chas + nox 
                + rm + age + dis + rad + tax + 
                ptratio + black + lstat, 
                data = train, hidden = c(5, 3), 
                linear.output = TRUE)
```

Jika running model terlalu lama, Anda dapat mencoba mencocokan parameter - parameter dalam fungsi neuralnet() yang digunakan untuk kasus regresi. Urutkan parameter sesuai dengan dokumentasi fungsi neuralnet[!]
```{r model_nn, echo = FALSE}

question_parsons(
  initial = c(
      "formula = formula_m,",
      "hidden = C(5, 2),",
      "hidden = 5,",
      "rep = 1,",
      "rep = 'best',",
      'err.fct = "sse",',
      'err.fct = "bce",',
      "data = abalone_m,",      
      'linear.output = T',
      'linear.output = F',
      'act.fct = "logistic",',
      'act.fct = "softmax",'
  ),
  pass_if(
    c(
      "formula = formula_m,",
      "data = abalone_m,",
      "hidden = C(5, 2),",
      "rep = 1,",
      'err.fct = "sse",',
      'act.fct = "logistic",',
      'linear.output = T'
    )
  ),
  fail_if(
    ~length(.) < 6,
    message = "Include at least six answers"
  ),
  fail_if(
    function(x){"print()" %in% x},
    message = "You should not include print() in your answer"
  ),
  fail_if(
    ~{.[1] != "formula = formula_m"},
    message = "Your solution should start with 'formula = formula_m'"
  ),
    fail_if(
    ~{.[-1] != 'linear.output = T'},
    message = "perhatikan sintax parameter jika ditambahkan pada akhir"
  ),
  problem_type = 'base'
)
```

plot model `nn`:

```{r d6, exercise = TRUE, exercise.eval = TRUE, exercise = TRUE}

```

```{r d6-solution}
# Plot the neural network
plot(nn)
```

### Predict 

Untuk prediksi kita dapat gunakan `compute()`

```{r d7, exercise = TRUE, exercise.eval = TRUE, exercise = TRUE}

```

```{r d7-solution}
# Predict on test data
pr.nn <- neuralnet::compute(nn, test[,1:13])

#inspect
head(pr.nn$net.result)
```

### Evaluation

Evaluasi model dengan metrik mean square error

```{r d8, exercise = TRUE, exercise.eval = TRUE, exercise = TRUE}

```

```{r d8-solution}
# Compute mean squared error
pr.nn_ <- pr.nn$net.result * (max(data$medv) - min(data$medv)) 
                                              + min(data$medv)
test.r <- (test$medv) * (max(data$medv) - min(data$medv)) + 
                                              min(data$medv)
MSE.nn <- sum((test.r - pr.nn_)^2) / nrow(test)
```


## Case Klasifikasi

Pada case klasifikasi ini, kita akan menggunakan dataset __Wisconsin Breast Cancer__.  Dataset diambil dari (UCI Machine Learning Repository)[https://archive.ics.uci.edu/ml/datasets/Breast+Cancer+Wisconsin+(Original)]

__Business question__: Prediksi apakah kanker termasuk kategori ganas (malignant) atau jinak (benign) dari rincian biopsi.

```{r data_bc, echo=FALSE, results='hide', message=FALSE, warning=FALSE}
# Read Data
set.seed(13)

data(BreastCancer)
```

```{r}
head(BreastCancer)
```

Deskripsi dan range data:
* `Id`: Sample code number (id number)
* `Cl.thickness`: Clump Thickness (1 - 10)
* `Cell.size`: Uniformity of Cell Size (1 - 10)
* `Cell.shape`: Uniformity of Cell Shape (1 - 10)
* `Marg.adhesion`: Marginal Adhesion (1 - 10)
* `Epith.c.size`: Single Epithelial Cell Size (1 - 10)
* `Bare.nuclei`: Bare Nuclei (1 - 10)
* `Bl.cromatin`: Bland Chromatin (1 - 10)
* `Normal.nucleoli`: Normal Nucleoli (1 - 10)
* `Mitoses`: Mitoses (1 - 10)
* `Class`: Class (benign/malignant)


### Exploratory Data Analysis

Cek label klasifikasi

```{r}
levels(BreastCancer$Class)
```

Cek Dimensi Data

```{r}
dim(BreastCancer)
```

Adakah tipe data yang belum sesuai?

```{r d9, exercise = TRUE, exercise.eval = TRUE, exercise = TRUE}

```

```{r d9-solution}
# koreksi tipe data
BreastCancer <- BreastCancer %>% 
  mutate_if(is.character, as.factor)
head(BreastCancer)
```

Apakah terdapat missing value?

```{r d10, exercise = TRUE, exercise.eval = TRUE, exercise = TRUE}

```

```{r d10-solution}
# cek missing value
anyNA(BreastCancer)
```

Apakah proporsi kelas target seimbang?

```{r}
# cek class imbalance
 
```

### Data Preprocessing

Take out variabel yang tidak dibutuhkan dalam model:

* `Id`: Sample code number (id number)

```{r d11, exercise = TRUE, exercise.eval = TRUE, exercise = TRUE}

```

Bagi data menjadi data train dan data test dengan 80% data sebagai data train. simpan data train pada variabel `train` dan data test pada variabel `test`

```{r d12, exercise = TRUE, exercise.eval = TRUE}
set.seed(13)
```

```{r d12-solution}
set.seed(13)

index <- initial_split(data = BreastCancer, prop = 0.8)

train_bc <- training(index)
test_bc <- testing(index)
```

### Build Model

Fungsi `neuralnet()` hanya menerima formula lengkap; tidak menerima formula `target ~ .`, sehingga kita harus siapkan secara manual untuk formulanya. Simpan model pada variabel `nn`.

**1. Pembuatan formula**

a. Ambil nama kolom data `BreastCancer`

```{r d13, exercise = TRUE, exercise.eval = TRUE, exercise.setup = TRUE}

```

```{r d13-solution}
colnames(BreastCancer)
```

b. Menghilangkan "." pada kolom tertentu menggunakan `gsub()`. Hint: tanda titik merupakan _special character_ sehingga harus di-'escape'. 

```{r d14, exercise = TRUE, exercise.eval = TRUE, exercise.setup = "abalone"}

```

```{r d14-solution}
colnames(BreastCancer) <- gsub(pattern = '\\.', replacement = '', colnames(BreastCancer))
colnames(BreastCancer)
```

c. Kemudian kita buat formula untuk dimasukkan ke dalam model

```{r d15, exercise = TRUE, exercise.eval = TRUE, exercise.setup = TRUE}

```

```{r d15-solution}
#memilih prediktor
prediktor <- BreastCancer %>% 
            select(Class) %>% 
            colnames()

#membuat formula
prediktor_m <- paste(prediktor, collapse = "+")

formula_m <- paste("Class ~", prediktor_m) %>% 
            as.formula()
formula_m
```

**2. Pembuatan model menggunakan `neuralnet()`**

#Build Neural Network

```{r d16, exercise = TRUE, exercise.eval = TRUE}

```

```{r d16-solution}
nn_bc <- neuralnet(formula = formula_m, 
                data = BreastCancer, hidden = c(4, 2), 
                linear.output = FALSE)
```

plot model `nn_bc`:

```{r d17, exercise = TRUE, exercise.eval = TRUE}

```

```{r d17-solution}
# Plot the neural network
plot(nn_bc)
```

### Predict 

Untuk prediksi kita dapat gunakan `compute()`

```{r d18, exercise = TRUE, exercise.eval = TRUE}

```

```{r d18-solution}
# Predict on test data
pr.nn <- neuralnet::compute(nn_bc, test_bc[,1:13])

inspect
head(pr.nn$net.result)
```

### Evaluation

Evaluasi model dengan melihat confusion matrix yang terbentuk

```{r d19, exercise = TRUE, exercise.eval = TRUE, exercise = TRUE}

```

```{r d19-solution}
cm=confusionMatrix(as.factor(ytest), pr.nn$net.result)
print(cm) 
```

## Neural Network dengan Keras

### Data Preparation
1. Load dataset

```{r}
# read fashion mnist train dan test data
fashion_mnist <- read.csv("data_input/fashionmnist/train.csv")
fashion_test <- read_csv("data_input/fashionmnist/test.csv")
head(fashion_mnist)
```

### Exploratory Data Analysis
1. Cek dimensi data

```{r d20, exercise = TRUE, exercise.eval = TRUE, echo=FALSE}
dim(fashion_mnist)
```

Inspect 6 data awal
```{r d21, exercise = TRUE, exercise.eval = TRUE, echo=FALSE}
fashion_mnist$label %>%
  table() %>%
  prop.table()

ncol(fashion_mnist) - 1

fashion_mnist %>%
  dplyr::select(-label) %>%
  range()
```

Dari data di atas, coba jawab pertanyaan-pertanyaan di bawah ini:
```{r q_nn_1, echo=FALSE}
quiz(caption='EDA',
  question("Berapa banyak category yang ada pada kelas target? dan bagaimana proporsinya?",
           type = "learnr_radio", correct = "Betul!",
           incorrect = "Jawaban Anda masih kurang tepat", 
           allow_retry = TRUE, random_answer_order = TRUE,
           answer("9, tidak seimbang"),
           answer("10, seimbang", correct = T),
           answer("9, seimbang"),
           answer('10, tidak seimbang'))
)
```

```{r q_nn_2, echo=FALSE}
quiz(caption='EDA',
  question("Berapa banyak prediktor yang ada?",
           type = "learnr_radio", correct = "Betul!",
           incorrect = "Jawaban Anda masih kurang tepat. hint: jangan lupa kurangi dengan kolom label", 
           allow_retry = TRUE, random_answer_order = TRUE,
           answer("784", correct = T),
           answer("785"),
           answer("9"),
           answer('10'))
)
```

2. Visualisasi data

```{r include=FALSE}
vizTrain <- function(input) {
    
    dimmax <- sqrt(ncol(fashion_mnist[, -1]))
    
    dimn <- ceiling(sqrt(nrow(input)))
    par(mfrow = c(dimn, dimn), mar = c(0.1, 0.1, 0.1, 
        0.1))
    
    for (i in 1:nrow(input)) {
        m1 <- matrix(input[i, 2:ncol(input)], nrow = dimmax, 
            byrow = T)
        m1 <- apply(m1, 2, as.numeric)
        m1 <- t(apply(m1, 2, rev))
        
        image(1:dimmax, 1:dimmax, m1, col = grey.colors(255), 
            xaxt = "n", yaxt = "n")
        text(2, 20, col = "white", cex = 1.2, fashion_mnist[i, 
            1])
    }
    
}
```

```{r}
# visualisasi
vizTrain(fashion_mnist[1:25, ])
```

2. Convert the data to matrix
Data berisi nilai piksel yang disimpan dalam data.frame. Namun, kita harus mengubah data menjadi matriks sebelum kita membuat model. Ubah data ke dalam format matriks menggunakan fungsi data.matrix() dan simpan matriks `fashion_train` sebagai `train_m` dan matriks `fashion_test` sebagai `test_m`!

```{r d22, exercise = TRUE, exercise.eval = TRUE, echo=FALSE}
train_m <- data.matrix(fashion_mnist)
test_m <- data.matrix(fashion_test)
```

3. Cross Validation
lakukan cross validation menggunakan `initial_split()` dengan proporsi 80% data untuk data training.

```{r d23, exercise = TRUE, exercise.eval = TRUE, echo=FALSE}
library(rsample)
set.seed(123)
mnist_split <- initial_split(data = fashion_mnist, prop = 0.8, strata = "label")
mnist_train <- training(mnist_split)
mnist_test <- testing(mnist_split)
```

### Data Pre-processing

1. Memisahkan prediktor dengan target variabel
2. Mengubah format data menjadi array. Dari data.frame -> matrix -> array
3. One-hot encoding apabila target variabel adalah kategori
4. Scalling data/ Feature scaling

#### Memisahkan prediktor dengan target variabel, ubah data menjadi matrix, & scaling

```{r d24, exercise = TRUE, exercise.eval = TRUE, echo=FALSE}

```

```{r d24-solution}
# ambil prediktor dan lakukan scaling
#prediktor
train_x <- fashion_mnist_train %>% 
  dplyr::select(-label) %>% 
  as.matrix()/255

test_x <- fashion_mnist_test %>% 
  dplyr::select(-label) %>% 
  as.matrix()/255

#target
train_y <- fashion_mnist_train %>% 
  dplyr::select(label)

test_y <- fashion_mnist_test %>% 
  dplyr::select(label)
```

Dari proses di atas, coba jawab pertanyaan-pertanyaan di bawah ini:
```{r q_nn_3, echo=FALSE}
quiz(caption='Pre-processing',
  question("",
           type = "learnr_radio", correct = "Betul!",
           incorrect = "Jawaban Anda masih kurang tepat", 
           allow_retry = TRUE, random_answer_order = TRUE,
           answer(""),
           answer(""),
           answer(""),
           answer('', correct = T))
)
```

#### Processing prediktor: mengubah matrix menjadi array

```{r d25, exercise = TRUE, exercise.eval = TRUE, echo=FALSE}

```

```{r d25-solution}
# prediktor
train_x_keras <- train_x %>% 
  array_reshape(dim = dim(train_x))

test_x_keras <- test_x %>% 
  array_reshape(dim = dim(test_x))
```

#### Processing target: One Hot Encoding

```{r d26, exercise = TRUE, exercise.eval = TRUE, echo=FALSE}

```

```{r d26-solution}
train_y_keras <- train_y %>% 
  as.matrix() %>% 
  to_categorical()
```

### Build Neural Network

#### 1. Build a model base using keras_model_sequential()

```{r}
# keras initialization
model <- keras_model_sequential()
```

#### 2. Building Architecture (define layers, neurons, and activation function)

```{r d27, exercise = TRUE, exercise.eval = TRUE, echo=FALSE}

```

```{r d27-solution}
tensorflow::tf$random$set_seed(123)

model %>% 
  layer_dense(input_shape = 784, 
              units = 64, 
              activation = "relu",
              name = "hidden1") %>% 
  layer_dense(units = 32, 
              activation = "relu", 
              name = "hidden2") %>% 
  layer_dense(units = 16, 
              activation = "relu", 
              name = "hidden3") %>% 
  layer_dense(units = 10, 
              activation = "softmax",
              name = "output")

summary(model)
```

#### 3. Building Architecture (define cost function and optimizer)

```{r d28, exercise = TRUE, exercise.eval = TRUE, echo=FALSE}

```

```{r d28-solution}
 model %>% 
  compile(loss = "categorical_crossentropy",
          optimizer = optimizer_adam(learning_rate = 0.001), 
          metric = "accuracy")
```

#### 4. Fitting model in the training set

```{r d29, exercise = TRUE, exercise.eval = TRUE, echo=FALSE}

```

```{r d29-solution}
history <- model %>% 
           fit(train_x_keras,# predictor 
               train_y_keras,# target
               epoch = 15,
               batch= 100)
```

Plotting Model:

```{r d30, exercise = TRUE, exercise.eval = TRUE, echo=FALSE}

```

```{r d30-solution}
plot(history)
```

### Predicting on the testing set

```{r d31, exercise = TRUE, exercise.eval = TRUE, echo=FALSE}

```

```{r d31-solution}
# melakuan prediksi
predict_class <- predict_classes(model, test_x_keras)
# melihat hasil prediksi
predict_class %>% 
  head()
```

### Evaluate

#### Confusion Matrix (classification)

```{r}
library(caret)
confusionMatrix(data = as.factor(predict_class), reference = as.factor(test_y$label))
```

### Model Tuning

Selamat, Anda telah menyelesaikan latihan dengan topik Neural Network. Semoga latihan ini berguna dan menambah pengetahuan Anda. Sampai jumpa di lain waktu.

Team Algoritma,

3/3/2022


